Sergio Hidalgo Cáceres

Apasionado por la tecnología. Ninja Developer, FullStack, Adm Servidores, Profesor de Angular, Node, Phaser, Javascript.

sergiohidalgocaceres@gmail.com

Summary

Líder técnico, Ninja Developer, FullStack Developer, implementador y administrador de servidores, coordinador de proyectos orientado a resultados exitosos en el diseño, desarrollo e implementación de sistemas de software empresarial.

Más de 17 años de experiencia en manejo de software y tecnologías de información, con elevada capacidad técnica. Liderazgo para monitorear actividades y actitudes de control, con énfasis en mantener el diálogo entre las partes y áreas involucradas. Autodidacta con alta motivación para cumplir los objetivos.

Formé parte de los equipos que ganaron los siguientes premios:

- -> Creatividad Empresarial 2007
- -> Mejor Página Peruana 2004
- -> Creatividad Empresarial 2003
- -> IT/Users 2003

Experience

Profesor de Programación

diciembre de 2014 - Present

Profesor de:

- HTML5
- CSS3
- Animaciones CSS3, SVG y Javascript
- Javascript
- jQuery
- Angular 1, 2
- NodeJS
- SailsJS

Profesor de Programación at ISIL

enero de 2013 - Present

Profesor de:

- HTML5,
- CSS3
- WordPress.

FullStack / Administrador de Servidores / DBA / Analista Senior de Sistemas at ADN Creativa mayo de 2012 - Present

- -> Responsable de la implementación de un sistema touchscreen para una cadena de sangucherías.
- -> Responsable de la implementación de un sistema de administración de polizas para un operador regional de seguros. Me encargué de las coordinaciones con el área de sistemas de la empresa Generali en Irlanda.

Consultor de TI

abril de 2008 - abril de 2012 (4 años 1 mes)

Responsable de la gestión técnica. Liderazgo en la innovación continua y mantenimiento preventivo de los proyectos.

- -> Responsable de la operación óptima de los sistemas tanto en software como en hardware.
- -> Gestión para la innovación tecnológica en los diversos proyectos.
- -> Coordinación con el equipo multidisciplinario formado por administradores, economistas, comunicadores, periodistas e ingenieros.
- -> Responsable de la implementación e integración de los sistemas de la página web Piloto20, proyecto educativo del Banco de Crédito del Perú para mejorar el nivel de conocimiento de matemáticas. Este proyecto permitió la participación de 370,000 alumnos y profesores a lo largo de 4 años.
- -> Responsable de la implementación del sistema Síntesis de Prensa para administrar noticias.
- -> Responsable de la implementación y mejora de la página web Transitando, proyecto de responsabilidad social de Toyota del Perú para mejorar la educación vial de los peatones y conductores.
- -> Responsable de la implementación e integración de juegos recreativos para el Banco Interbank.
- -> Responsable para el posicionamiento en los buscadores de internet del portal Terra Perú. Este proyecto se desarrolló en 5 meses y permitió mejorar el posicionamiento del portal.

Analista funcional y desarrollador

abril de 2005 - abril de 2008 (3 años 1 mes)

Responsable del levantamiento de requerimientos, análisis funcional e implementación de proyectos. Responsable de la investigación para la creación, desarrollo e implementación de tecnología.

- -> Responsable de la implementación de la primera versión de la página SEMANAECONOMICA.com y SEMANAECONOMICA.net. Este proyecto actualmente cuenta
- con 35 empresas suscritas que incluyendo bancos, financieras y universidades.
- -> Responsable del levantamiento inicial de requerimientos, análisis funcional e implementación de la página web 20enmate.com la cual posteriormente se integró a la página web Piloto20. Este proyecto también fue financiando por el Banco de Crédito del Perú.
- -> Responsable del levantamiento de requerimientos, análisis funcional e implementación de la Comunidad Virtual del Grupo APOYO. Esta comunidad permitió mejorar la comunicación e integración entre las empresas del grupo.
- -> Responsable de la implementación de la página web de los ex-trabajadores del grupo. Esta página permitió mantener los vínculos entre las empresas del grupo y los ex-trabajadores los cuales aportaron y aportan valor al grupo.
- -> Responsable de la implementación de la cuarta versión de la página institucional del Grupo APOYO como parte de la política de mejora e innovación continua del grupo.
- -> Responsable de la administración de los servidores.

Analista, desarrollador y administrador de redes

abril de 2000 - abril de 2005 (5 años 1 mes)

Responsable de la implementación de los proyectos internos del grupo así como también responsable del funcionamiento de las redes internas.

- -> Responsable de la implementación de la tercera versión del portal institucional el cual se adecuó a los estándares internacionales de entonces.
- -> Gestioné la actualización y mejora de la infraestructura de redes.
- -> Responsable de la implementación del primer servidor de seguridad del Grupo APOYO así como también gestioné la implementación de los servidores de seguridad de todas las empresas del grupo..
- -> Responsable del soporte técnico a los usuarios.
- -> Responsable de la administración de los servidores en diversas tecnologías.
- -> Responsable de la implementación del sistema de despacho gerencial el cual permitió mejorar las comunicaciones entre los gerentes y sus secretarias.
- -> Responsable de un sistema de balanced score card el cual permitió medir mejor los indicadores de las empresas del grupo.
- -> Responsable de la implementación de un sistema de marketing cruzado el cual permitió identificar oportunidades de negocios.
- -> Responsable de la implementación de un sistema de envío masivo de correos el cual envía cientos de correos semanalmente.
- -> Responsable de la implementación de un sistema de seguimiento de proyectos.

Analista y desarrollador

abril de 1996 - abril de 2000 (4 años 1 mes)

Responsable del análisis e implementación de proyectos mineros.

- -> Responsable de la implementación de sistemas geológicos, topográficos, de muestreo y de cálculo de reservas que permitieron tomar mejores decisiones a las siguientes empresas:
- o Compañía de Minas Buenaventura (unidades de Orcopampa y Chacua).
- o Corporación Minera Nor Perú (unidad de Quiruvilca).
- o Consorcio Minero Perubar.
- o Consorcio Minero Horizonte.
- o Compañía Minera Casapalca.
- o Compañía Minera Iscaycruz.

Education

Pontificia Universidad Católica del Perú

Egresado (bachiller pendiente de trámite), Ingeniería Electrónica, 1989 - 1995

Sergio Hidalgo Cáceres

Apasionado por la tecnología. Ninja Developer, FullStack, Adm Servidores, Profesor de Angular, Node, Phaser, Javascript.

sergiohidalgocaceres@gmail.com



Contact Sergio on LinkedIn